【裁判字號】    99,交聲,1214
【裁判日期】    990831
【裁判案由】    違反道路交通管理處罰條例聲明異議
【裁判全文】
臺灣臺北地方法院交通事件裁定        99年度交聲字第1214號
原處分機關  交通部公路總局臺北區監理所基隆監理站
聲明異議人
即受處分人  甲○○
上列受處分人因違反道路交通管理處罰條例案件，對於交通部公
路總局臺北區監理所基隆監理站民國99年6月21日所為之處分（
原處分案號：基監字第裁42－AO0000000 號），聲明異議，本院
裁定如下：
    主  文
異議駁回。
    理  由
一、按汽車駕駛人停車時，在禁止臨時停車處所停車者，處新臺
    幣（下同）6 百元以上1 千2 百元以下罰鍰，而橋樑、隧道
    、圓環、障礙物對面、鐵路平交道、人行道、行人穿越道、
    快車道等處，不得臨時停車，道路交通管理處罰條例第56條
    第1 項第1 款、道路交通安全規則第111 條第1 項第1 款均
    定有明文。而按道路交通安全規則第2 條第1 項第1 款及道
    路交通管理處罰條例第3 條第8 款均明文規定該等有關道路
    交通管理法規所指之「汽車」均包含「機器腳踏車」。
二、本件受處分人即異議人甲○○於民國99年5 月6 日下午8時
    46分許，將車號INT －940 號重型機車（下簡稱系爭機車）
    停放於臺北市○○○路207 號前人行道上，遇臺北市政府警
    察局松山分局東社派出所員警認受處分人違反道路交通管理
    處罰條例第56條第1 項第1 款規定，因車主不在現場，即以
    科學儀器拍照後掣單逕行舉發，嗣受處分人於應到案日期前
    提出申訴，經原處分機關函請舉發單位調查結果，仍認受處
    分人有前開違規行為，原處分機關乃依前揭道路交通管理處
    罰條例第56條第1 項第1 款規定裁處罰鍰6 百元。
三、受處分人就於前揭時、地停放系爭機車於人行道上之事實，
    固均坦承不諱，惟矢口否認有何違反道路交通管理處罰條例
    之行為，辯稱：伊停放機車處雖設有禁止停車標誌，但該標
    誌亦註明「機慢車停放區除外」，而伊停放時地面亦確有標
    畫停車格之白線，雖該白線略有掉漆，但仍應屬停放於「停
    車框」內，故係停放於設有禁止停車標誌之「機慢車停放區
    除外區」云云，經查：
  (一)受處分人於前揭時地停放系爭機車於人行道上之事實，除據
    受處分人坦承不諱外，並有舉發照片在卷可稽；又人行道上
    並無任何經有關單位繪設之機車停放線等情，亦經本院函詢
    臺北市交通管制工程處查詢明確，此有該處99年8 月19日北
    市交工程字第09932879000 號函附卷可查；是受處分人在禁
    止臨時停車處之人行道停車等事實，堪以認定。
  (二)雖受處分人辯稱：該處於停車時，地面繪製有白色實線之「
    停車格」、僅稍有掉漆云云，並舉手機照片為佐。經細觀受
    處分人提出之手機照片，該照片業經印表機列印送院後，照
    片顏色白、黑已經明顯失真，無法確實反應該地情形，惟經
    本院依職權請舉發單位檢送臺北市○○○路207 號前人行道
    白天彩色照片過院，由照片可知：受處分人停放處僅係隱約
    可見有不明白色斑塊，且明顯可見絕大部分已另經「黑色」
    漆塊掩蓋等情，此有臺北市政府警察局松山分局99年7 月29
    日北市警松分交字第09931645400 號函及附件彩色照片在卷
    可稽，可知現場線段於白天觀之即顯與臺北市交通管制工程
    處有權單位繪製之有效交通標線「白色突出地面、連續實線
    」等特徵有明顯差異，至難產生此不連續線段為有權單位繪
    製停車格之「白色實線」，何況夜晚所見？再經本院函臺北
    市交通管制工程處詢該處白線實際塗繪情形，復稱：該處白
    線並非臺北市交通管制工程處繪設，而係敦化北路207 號21
    世紀大廈於98年12月間辦理聖誕節活動為保護路面裝飾樹燈
    電線黏貼路面之白色膠帶未清除乾淨所致乙節，有臺北市交
    通管制工程處99年8 月19日北市交工程字第09932879000 號
    函在卷可查；是由上開照片、函覆可知，前開「不明白色、
    不連續斑塊」並非有權單位繪製後掉漆之白色機車停放標線
    。受處分人辯稱：停車處有掉漆之白色實線顯示可以停放機
    車云云，委不足採。
  (三)綜上所述，受處分人在禁止臨時停車處之人行道停車之行為
    ，原處分機關依行為時之道路交通管理處罰條例第56條第1
    項第1 款規定裁處罰鍰6 百元，核無不合。本件聲明異議為
    無理由，應予駁回。
據上論斷，應依道路交通案件處理辦法第19條，裁定如主文。
中    華    民    國    99    年    8     月    31    日
                  交通法庭    法  官  郭惠玲
以上正本證明與原本無異。
如不服本裁定應於送達後5 日內向本院提出抗告狀。
                              書記官  江虹儀
中    華    民    國    99    年    8     月    31    日

司法院資訊處製作；財團法人民間司法改革基金會備份。
